# 《企业会计准则讲解》为什么不出新版了？取代它的难道是。。。

提问人：winroyal 时间：2017-01-07 15:23:51
下图的书为什么不出新版了？
取代它的难道是分册的以下系列？该系列完全是坑爹坑钱啊，真正的讲解没几页，上面绝大多数是准则原文，不仅列式本准则，还列式其他准则（目的就是为了凑字数，凑成一本书，后附目录），如果花二百多买全套算是坑大了。出版商真是太贱了！！！
该书目录如下： 目录第一部分《企业会计准则第 33 号—合并财务报表》原文 企业会计准则第 33 号——合并财务报表 第二部分《企业会计准则第 33 号——合并财务报表》讲解 第一章 合并财务报表概述 第二章 合并财务报表的合并范围 第三章 合并财务报表编制的合并程序 第四章 非同一控制下的合并资产负债表和合并利润表的编制 第五章 集团内部交易的处理 第六章 同一控制下的合并资产负债表和合并利润表的编制 第七章 合并现金流量表的编制 第八章 合并所有者权益变动表 第九章 特殊交易的会计处理 第十章 在子公司中权益的披露 第三部分 最新企业会计准则条文 企业会计准则——基本准则 企业会计准则第 37 号——金融工具列报 企业会计准则第 41 号——在其他主体中权益的披露 企业会计准则第 2 号——长期股权投资 企业会计准则第 9 号——职工薪酬

回答人：chenyiwei
《企业会计准则讲解》是财政部会计司编写组编写，人民出版社出版的，在准则讲解类书籍中具有最高的权威性。但 2010 年以后由于准则体例的变化，该讲解将不再更新。 你说的下一本立信出版社出版的《案例讲解》并非官方出版物，只是一本普通的商业性书籍，不具有权威性。
2014 年 8 项准则修订或发布后，不再采用“准则正文——应用指南——讲解”的三级体系，而是直接采用“准则正文——应用指南”的体系，新的应用指南相当于此前的准则讲解。准则正文、应用指南、起草或修订说明、准则正文英译等内容包含于每一个准则的单行本中。

提问人：winroyal 时间：2017-01-08 15:57:09
谢谢陈老师！买了这本应用指南（《企业会计准则应用指南 2015 年版 含企业会计准则及会计科目》，立信会计出版社https://www.amazon.cn/gp/product ... NBHCGKVMQ2W63EXWHQJ）， 但没发现有任何讲解的内容啊，完全是准则+应用指南而已。
求陈老师推荐相关靠谱书籍。

回答人：chenyiwei
建议购买相应 8 项新准则的单行本（中国财政经济出版社或者经济科学出版社出版）。另外如果要深入学习准则，推荐四大出的关于IFRS的介绍书籍，如EY International GAAP等。

提问人：乐境心园 时间：2018-03-14 09:37:49
陈版，深入学习准则有没有中文版的书籍推荐呢

回答人：chenyiwei
PwC出过IFRS指引的中文版，可以考虑。

提问人：mynamecz 时间：2018-03-15 14:37:11
陈版：您说的PwC出过IFRS指引的中文版是中英文对照的《国际财务报告准则实务指引》这套书吗？

回答人：chenyiwei
是。